

- paul.boyer170595@gmail.com
- 25 Avenue du 11 Novembre
- ₩ Né le 17/05/1995
- Français
- Permis B
 Permis A
- Sainte-Foy-lès-Lyon
- 0769992777

À propos de moi

Je m'appelle BOYER Paul, je suis né le 17/05/1995. Actuellement étudiant en BTS SIO première année (SLAM), je cherche à acquérir de nouvelles compétences liées au domaine de l'informatique et de la programmation. J'ai déjà de l'experience profesionnelle dans le monde du commerce et désire aujourd'hui découvrir le monde de l'informatique.

Langues

Français

Langue Maternelle

Anglais

Niveau B1

Réseaux sociaux

@https://github.com/BillyEllios

in @paul-boyer-9930941baltit

Paul Boyer

Alternance Développeur Web

Compétences

PHP

Débutant

TAILWINDCSS

Débutant

IAVASCRIPT

Débutant

HTML

Débutant

CSS

Débutant

Diplômes et Formations

BTS SIO (En Cours)

Depuis septembre 2021 Sciences-U Lyon, France

BTS MUC (Abandon)

De septembre 2016 à janvier 2017 Lycée Saint-Pierre Bourg-en-Bresse, France

BAC Pro Commerce

De septembre 2014 à juillet Lycée Professionnel Saint-Joseph Bourg-en-Bresse, 2016 France

Expériences professionnelles

Employé Libre-Service

De septembre 2017 à avril 2021 BOULANGER Bourg-en-Bresse, France

- Déchargement de marchandise
- Mise en rayon
- Implantation des nouveautés
- Inventaires
- Livraison

Employé Libre-Service (Alternant)

De septembre 2016 à janvier 2017 Carrefour Market Saint-Denis-lès-Bourg, France

- Caisse
- Mise en rayon
- Implantation des nouveautés
- Iventaires
- Déchargement de marchandise

Projets

Sit

Depuis février 2022 En cours Campus Sciences-U Lyon

Création d'un site vitrine au thème choisi (Bar Gaming), sur le site Glitch avec HTML - CSS - Tailwindcss. Dans le futur le site utilisera du JS afin de le dynamiser. https://murloc-tavern.glitch.me

Blog

Depuis septembre 2021 Sciences-U Lyon

Création d'un blog contenant un Top 10 sur le site CodePen avec l'utilisation de HTML - CSS et TailwindCss dans le cadre de ma formation en BTS SIO. https://codepen.io/billyellios/pen/vYeYzVo

Auto-Formation

Depuis septembre 2020 Chez moi Bourg-en-Bresse

Auto-Formation pendant ma dernière année de travail sur la plateforme d'OpenClassroom sur HTML - CSS - PHP. https://github.com/BillyEllios?tab=repositories